臺灣板橋地方法院刑事判決　　　　　　 100年度易字第2409號
公　訴　人　臺灣板橋地方法院檢察署檢察官
被　　　告　殷政輝
上列被告因竊盜案件，經檢察官提起公訴（一百年度偵字第一四
四七四號），被告就被訴事實為有罪陳述，本院改行簡式審判程
序審理，判決如下：
    主  文
殷政輝踰越門扇竊盜，累犯，處有期徒刑陸月，如易科罰金，以
新臺幣壹仟元折算壹日，扣案之曬衣架壹支、塑膠鏟壹支，均沒
收之；又踰越門扇侵入住宅竊盜未遂，累犯，處有期徒刑肆月，
如易科罰金，以新臺幣壹仟元折算壹日，扣案之曬衣架壹支、塑
膠鏟壹支，均沒收之。應執行有期徒刑捌月，如易科罰金，以新
臺幣壹仟元折算壹日，扣案之曬衣架壹支、塑膠鏟壹支，均沒收
之。
    事  實
一、殷政輝前於民國九十四年間因竊盜案件，經本院以九十四年
    度易字第四四五號判決處有期徒刑一年八月確定，於九十七
    年二月五日因縮短刑期假釋出監，所餘刑期交付保護管束，
    於九十七年九月二十七日假釋期滿未經撤銷而以執行完畢論
    ；又於九十九年間因竊盜案件，經臺灣臺北地方法院以九十
    九年度易字第一八○六號判決處有期徒刑四月確定，於九十
    九年十月十五日徒刑易科罰金執行完畢。詎仍不知悔改，猶
    基於意圖為自己不法之所有之犯意，分別為下列犯行：
  (一)於九十九年十二月十五日下午一時許（起訴書誤載為九十九
    年十二月五日下午一時許），行經新北市板橋區（改制前為
    臺北縣板橋市○○○街三十九巷三弄九號公寓前，見該公寓
    大門未鎖，遂行進入該公寓後，即以其所有之曬衣架，將之
    折成直線形狀，再自鐵門門縫伸入鐵門內側，踰越住宅之門
    扇，以勾開鐵門內部門鎖之方式，侵入陳盈宏位於同址三樓
    之住宅（起訴書誤載為楊盛智）（侵入住居部分，未具告訴
    ），竊取陳盈宏放置於客廳桌上皮夾內之新台幣（下同）二
    千元，得手後旋即離去。嗣殷政輝另因竊盜案件，為警於一
    百年五月二十六日查獲後，殷政輝於有偵查犯罪權限之機關
    或人員知悉其犯罪前，主動向新北市政府海山分局新海派出
    所坦承犯行而自首，並接受裁判，始悉上情。
  (二)於一百年五月二十六日上午九時許，行經新北市○○區○○
    街五十四巷八弄十三號公寓前，見該公寓大門未鎖，遂行進
    入該公寓後，即以其所有之曬衣架，將之折成直線形狀，再
    自鐵門門縫伸入鐵門內側，踰越住宅之門扇，以勾開鐵門內
    部門鎖之方式，侵入楊盛智位於同址三樓之住宅（起訴書誤
    載為陳盈宏、新北市○○區○○街五十四巷八弄二十一號）
    ，開始搜尋財物，著手行竊之際，即為楊盛智（起訴書誤載
    為陳盈宏）發覺逮捕而未遂，並送警處理，並扣得殷政輝所
    有竊盜使用之曬衣架、塑膠鏟各一支。
二、案經新北市政府警察局海山分局移送臺灣板橋地方法院檢察
    署檢察官偵查起訴，本院改行簡式審判程序審理。
    理  由
一、訊據被告殷政輝對於上述時、地竊盜之犯行均坦承不諱，核
    與被害人陳盈宏、楊盛智於警詢中之指述相符，復有卷附新
    北市政府警察局海山分局海山派出所扣押物品目錄表一紙、
    扣案物照片二幀、現場照片六幀足稽，並有扣案之曬衣架一
    支、塑膠鏟一支足資佐證，是被告之自白與事實相符，事證
    已臻明確，犯行堪以認定，應依法論科。
二、按行為後法律有變更者，適用行為時之法律，但行為後之法
    律有利於行為人者，適用最有利於行為人之法律，刑法第二
    條第一項定有明文。查被告為事實欄一、(一)之行為後，刑法
    第三百二十一條，業於一百年一月二十六日公布並自同年一
    月二十八日施行，修正後上揭條文之法定刑除六月以上、五
    年以下之有期徒刑以外，尚得併科十萬元以下之罰金；又該
    條第一項第一款修正刪除「於夜間」、第六款修正為「在車
    站、埠頭、航空站或其他供水、陸、空公眾運輸之舟、車、
    航空機內而犯之者」，經比較新舊法有關罪刑之一切情形綜
    其全部結果比較後，修正後之規定未對被告更為有利，是依
    上揭說明，被告為事實欄一、(一)之犯行，自應適用修正前刑
    法第三百二十一條之規定論處，合先敘明。
三、另按刑法第三百二十一條第一項第二款所謂「門扇」係指門
    戶而言，二扇曰門、一扇曰戶，均為阻隔出入之設備而言，
    有最高法院七十三年度台上字第三三九八號判決足資參照；
    又所謂之「毀越」門扇，係指毀損或超越及踰越門扇而言，
    復有最高法院二十二年上字第四五四號判例意旨參照。查被
    告將曬衣架折成直線形狀，再持之自鐵門門縫踰越伸入阻隔
    出入設備之鐵門內側，以勾開鐵門內部門鎖之方式侵入住宅
    ，即屬踰越門扇，是核被告所為犯罪事實欄一、(一)係犯修正
    前刑法第三百二十一條第一項第二款之踰越門扇竊盜罪；犯
    罪事實欄一、(二)係犯刑法第三百二十一條第二項、第一項第
    一款、第二款之踰越門扇侵入住宅竊盜未遂罪，又被告已著
    手竊盜行為之實施，未生竊得財物之結果，為未遂犯，並依
    刑法第二十五條第二項之規定，按既遂犯之刑度減輕其刑。
    起訴書原認被告犯罪事實欄一、(一)(二)所為，係犯刑法第三百
    二十條第一項之竊盜罪及同法第三百二十一條第一項第一款
    之侵入住宅竊盜罪，惟經蒞庭檢察官就本案論罪法條於審理
    時當庭更正為上述條文，是本院自無庸再為起訴法條之變更
    ；另檢察官就事實欄一、(二)部分，認係犯刑法第三百二十一
    條第一項第一款、第二款之加重竊盜罪，仍尚有未洽，惟既
    遂與未遂僅犯罪程度不同，尚毋庸變更起訴法條，均併此敘
    明。被告所為犯罪事實欄一、(一)(二)之犯行，犯罪時間、地點
    及被害人均不相同，犯意各別，行為互殊，應予分論併罰。
    被告於上開犯罪事實欄一、(一)竊盜犯行後，在未被有偵查犯
    罪職權之公務員發覺前，主動向新北市政府警察局海山分局
    新海派出所員警自首犯罪，此有新北市政府警察局海山分局
    新海派出所調查筆錄附卷可稽（見偵卷第七至十頁），乃依
    刑法第六十二條前段減輕其刑。被告前有事實欄所載罪刑執
    行紀錄，有臺灣高等法院被告前案紀錄表在卷足稽，其受有
    期徒刑之執行完畢後，於五年以內再故意犯本件最重本刑為
    有期徒刑以上之罪，為累犯，應依刑法第四十七條第一項之
    規定加重其刑，並就上揭自首、踰越門扇侵入住宅竊盜未遂
    罪部分，各依法先加後減之。爰審酌被告正值青壯，好逸惡
    勞，不思以正途賺取金錢，所為侵害被害人等之財產及居住
    安寧法益非輕，惟其犯後，已坦承犯行，非無悔意，兼衡其
    犯罪目的、手段、智識程度、所竊取財物之價值等一切犯罪
    情狀，分別量處如主文所示之刑，並均諭知易科罰金之折算
    標準，暨定應執行刑併依刑法第四十一條第八項規定諭知易
    科罰金之折算標準。末查扣案之曬衣架、塑膠鏟各一支，均
    係被告所有供被告犯罪所用之物，業據其供承在卷，應依刑
    法第三十八條第一項第二款之規定沒收之。
據上論斷，應依刑事訴訟法第二百七十三條之一第一項、第二百
九十九條第一項前段，刑法第二條第一項前段、修正前刑法第三
百二十一條第一項第二款、刑法第三百二十一條第一項第一款、
第二款、第二項、刑法第二十五條第二項、第四十七條第一項、
第六十二條前段、第五十一條第五款、第四十一條第一項、第八
項、第三十八條第一項第二款，判決如主文。
本案經檢察官賴建如到庭執行職務。
中    華    民    國   100    年    8     月    26    日
                   臺灣板橋地方法院刑事第十五庭
                                法  官  王綽光
以上正本證明與原本無異
如不服本判決應於收受送達後十日內向本院提出上訴書狀，並應
敘述上訴理由; 其未敘述上訴理由者，應於上訴期間屆滿後二十
日內向本院補提理由書（均需按他造當事人之人數附繕本，切勿
逕送上級法院）
                                書記官  許清秋
中    華    民    國   100    年    8     月    31    日
附錄本案論罪科刑法條全文：
修正前刑法第三百二十一條（加重竊盜罪）
犯竊盜罪而有左列情形之一者，處六月以上、五年以下有期徒刑
：
一、於夜間侵入住宅或有人居住之建築物、船艦或隱匿其內而犯
    之者。
二、毀越門扇、牆垣或其他安全設備而犯之者。
三、攜帶兇器而犯之者。
四、結夥三人以上而犯之者。
五、乘火災、水災或其他災害之際而犯之者。
六、在車站或埠頭而犯之者。
前項之未遂犯罰之。
現行刑法第三百二十一條（加重竊盜罪）
犯竊盜罪而有下列情形之一者，處六月以上、五年以下有期徒刑
，得併科新臺幣十萬元以下罰金：
一、侵入住宅或有人居住之建築物、船艦或隱匿其內而犯之者。
二、毀越門扇、牆垣或其他安全設備而犯之者。
三、攜帶兇器而犯之者。
四、結夥三人以上而犯之者。
五、乘火災、水災或其他災害之際而犯之者。
六、在車站、埠頭、航空站或其他供水、陸、空公眾運輸之舟、
    車、航空機內而犯之者。
前項之未遂犯罰之。